【裁判字號】    89,訴,2071
【裁判日期】    891027
【裁判案由】    毒品危害防制條例
【裁判全文】
臺灣高雄地方法院刑事判決                        八十九年度訴字第二七一號
    公  訴  人  臺灣高雄地方法院檢察署檢察官
    被      告  甲○○
右列被告因違反毒品危害防制條例案件，經檢察官提起公訴（八十九年度毒偵字第三
八五三號）及台灣屏東地方法院檢察署檢察官移送併辦（八十九年度毒偵字第一○九
七號），本院判決如左：
    主  文
甲○○連續施用第一級毒品，處有期徒刑捌月。
扣案之第一級毒品海洛因壹包（淨重零點零玖公克）及殘留第一級毒品海洛因之夾鏈
帶貳個，均沒收銷燬之。
    事  實
一、甲○○前因施用毒品案件，經台灣高雄地方法院以八十九年度毒聲字第一七八五
    號裁定送觀察、勒戒後，認無繼續施用毒品之傾向，由台灣高雄地方法院檢察署
    檢察官於民國八十九年三月二十一日以八十九年度毒偵字第七六五號不起訴處分
    確定。甲○○復基於概括犯意，自八十九年四月中旬之某日起至同年五月二十四
    日止，每隔約三日，以海洛因滲入香煙內吸食之方式，連續在屏東縣新園鄉等處
    ，施用第一級毒品海洛因多次，為警分別於八十九年五月二日下午二時三十分許
    ，在屏東縣東港鎮○○路六十七號十五樓、及於同月二十六日下午三時許，在高
    雄市前鎮區○○○路二○六巷口查獲，並扣得殘留第一級毒品海洛因之夾鏈帶二
    個及第一級毒品海洛因（淨重○‧○九公克）乙包，經台灣高雄地方法院以八十
    九年度毒聲字第四一七二號裁定送觀察、勒戒後，有繼續施用毒品傾向。
二、案經高雄市政府警察局鹽埕分局報請台灣高雄地方法院檢察署檢察官偵查起訴。
    理  由
一、右揭事實，業據被告甲○○坦承不諱，而被告經警查獲之時所採集之尿液，分別
    經送屏東縣衛生局及高雄市立凱旋醫院檢驗之結果，均呈現嗎啡之陽性反應，有
    該局八十九年五月十九日屏縣衛檢字第八九○一六一號煙毒及麻醉藥品委託檢驗
    結果通知書乙紙、及該醫院八十九年六月九日高市凱醫檢字第○○六四四號煙毒
    尿液檢驗成績書乙紙附卷可稽，復被告於八十九年五月二日經警查獲時所採集之
    尿液，經送台灣檢驗科技股份有限公司複驗之結果，亦呈現嗎啡之陽性反應，有
    該公司八十九年七月二十日濫用藥物尿液檢驗報告乙紙在卷可稽，且扣案之白色
    粉末乙包，經送請法務部調查局鑑驗之結果，確係第一級毒品海洛因無訛，有該
    局八十九年六月二十一日陸(一)00000000號鑑定通知書乙紙附卷足憑，
    復扣案之夾鏈帶二個，經送請高雄醫學院附設中和紀念醫院鑑驗結果，其上附第
    一級毒品海洛因，有該醫院八十九年十月十七日編號Ｂ0000000號檢驗報
    告單乙紙在卷可按。又被告前因施用毒品案件，經依台灣高雄地方法院八十九年
    度毒聲字第一七八五號裁定送觀察、勒戒後，認無繼續施用毒品之傾向，由台灣
    高雄地方法院檢察署檢察官於八十九年三月二十一日以八十九年度毒偵字第七六
    五號不起訴處分確定，有不起訴處分書乙紙可按。其於五年內再犯毒品危害防制
    條例第十條之罪，經裁定送觀察勒戒，認有繼續施用毒品傾向，有台灣高雄地方
    法院八十九年度毒聲字第五一八五號裁定及台灣高雄看守所附設勒戒處所八十九
    年六月七日高所坤戒勒字第二五五九號函送之證明書乙份附卷可參。職是，本件
    事證已臻明確，被告犯行洵堪認定。
二、按海洛因係第一級毒品，毒品危害防制條例第二條第二項規定甚明，被告甲○○
    施用之，所為係犯該條例第十條第一項之施用第一級毒品罪。其持有海洛因後，
    進而施用，其持有行為應被其施用之行為所吸收，不另論罪。被告先後多次施用
    毒品犯行，時間緊接，觸犯構成要件相同之罪名，顯係基於概括犯意反覆為之，
    應依連續犯之規定論以一罪，並加重其刑。爰審酌被告前經檢察官依初次觀察、
    勒戒後，無繼續施用毒品之傾向為不起訴處分確定後，仍不知悔改、警惕，猶繼
    續施用毒品，本不宜寬貸，惟其施用毒品僅戕害己身，未危及他人等一切情狀，
    量處如主文所示之刑，以資懲儆。另扣案之夾鏈帶二個，均摻含海洛因，其毒品
    已依附於夾鏈帶上無從剝離，應全部視為毒品，及扣案之第一級毒品海洛因（淨
    重○‧○九公克）乙包，均依毒品危害防制條例第十八條第一項前段之規定，宣
    告沒收併銷燬之。
三、公訴意旨另謂：被告自八十九年一月二十五日起至同年四月中旬之某日止，連續
    施用第一級毒品海洛因。因認被告此部分亦涉犯毒品危害防制條例第十條第一項
    之施用第一級毒品罪嫌。惟查：被告前因施用毒品案件，經台灣高雄地方法院於
    八十九年三月一日以八十九年度毒聲字第一七八五號裁定送觀察、勒戒後，認無
    繼續施用毒品之傾向，由台灣高雄地方法院檢察署檢察官於八十九年三月二十一
    日以八十九年度毒偵字第七六五號不起訴處分確定，是被告前至八十九年三月二
    十一日止之施用毒品犯行，業已觀察勒戒完畢，並經檢察官不起訴處分確定，本
    院於此部分自不得加以審究；又被告僅自承其自八十九年四月中旬之某日起，有
    施用第一級毒品海洛因之犯行，而自八十九年三月二十二日起至八十九年四月中
    旬之某日止，並無任何證據足資證明被告確有施用毒品之犯行。此外，復查無其
    他積極證據足資證明被告確有公訴人所指之上開施用毒品犯行，本應為無罪之諭
    知，惟公訴意旨既認此部分亦與前開論罪科刑部分屬連續犯關係，故不另為無罪
    之諭知，附此敘明。
四、又被告經警查獲時所採集之尿液，經送屏東縣衛生局、高雄市立凱旋醫院及台灣
    檢驗科技股份有限公司檢驗之結果，除呈現嗎啡之陽性反應外，亦呈現甲基安非
    他命之陽性反應，有上開煙毒尿液檢驗成績書三紙附卷可按。按第二級毒品安非
    他命係屬晶體，而第一級毒品海洛因係屬粉末狀，且毒品性質不同，衡情被告應
    非將安非他命與海洛因一起吸食，而應係分別施用，是被告縱有涉犯施用第二級
    毒品之犯行，惟與施用第一級毒品罪二罪之間，犯意各別，行為互殊，應屬數罪
    併罰，並非裁判上一罪之關係，本院自無由予以審酌，此部分應由檢察官另為妥
    適之處理，併予敘明。
據上論斷，應依刑事訴訟法第二百九十九條第一項前段，毒品危害防制條例第十條第
一項、第十八條第一項前段，刑法第十一條前段、第五十六條，判決如主文。
本案經檢察官李靜文到庭執行職務。
中      華      民      國      八十九    年    十      月    二十七    日
                                  臺灣高雄地方法院刑事第六庭
                                      法  官  洪榮家
右正本證明與原本無異。
如不服本判決，應於判決送達後十日內，向本院提出上訴狀。
                                      書記官  黃中旗
中      華      民      國      八十九    年    十      月    二十七    日
附錄本案論罪科刑法條全文：
毒品危害防制條例第十條第一項：
施用第一級毒品者，處六月以上五年以下有期徒刑。


司法院資訊處製作；財團法人民間司法改革基金會備份。
